【裁判字號】    98,訴,43
【裁判日期】    980625
【裁判案由】    營業稅
【裁判全文】
臺中高等行政法院裁定
                                        98年度訴字第43號
原      告  聯合智慧科技有限公司
代  表  人  甲○○
被      告  財政部臺灣省中區國稅局
代  表  人  乙○○
訴訟代理人  丙○○
上列當事人間營業稅事件，原告不服財政部中華民國97年10月31
日台財訴字第09700425360號訴願決定（案號：第00000000號）
，提起行政訴訟，本院裁定如下：
    主  文
原告之訴駁回。
訴訟費用由原告負擔。
    理  由
一、按訴願之提起，應自行政處分達到或公告期滿之次日起30日
    內為之。又訴願事件，提起訴願逾法定期間或未於訴願法第
    57條所定期間內補送訴願書者，應為不受理之決定，訴願法
    第14條第1項、第77條第2款定有明文。
二、本件原告因營業稅事件，被告之民國（下同）97年7月3日中
    區國稅法一字第0970035613號復查決定書，於97年7月11日
    寄存送達於彰化光復路郵局，此有送達證書附原處分卷可稽
    （見原處分卷第387頁），原告營業所設於彰化縣彰化市○
    ○里○○街26號1樓（見訴願卷第33頁公司登記查詢資料）
    ，依訴願法第16條第1項規定，應扣除在途期間5日，計其提
    起訴願之30日不變期間，應自97年7月12日起，算至97年8月
    15日（星期五）即已屆滿，而原告遲至97年8月21日始提起
    訴願，有被告總收文章蓋於訴願書可按（見原處分卷第392
    頁及訴願卷第23頁），訴願決定以其訴願已逾上開不變期間
    ，不予受理，自無不合。原告復對之提起行政訴訟，顯非合
    法，應予駁回。
三、至原告雖主張其於97年7月23日始收受被告之處分書（按即
    復查決定書），並提出國內各類掛號郵件投遞日期證明單為
    證，然按「對於機關、法人或非法人之團體為送達者，應向
    其代表人或管理人為之」、「對於機關、法人、非法人之團
    體之代表人或管理人為送達者，應向其機關所在地、事務所
    或營業所為之。」、「送達，不能依前二條規定為之者，得
    將文書寄存送達地之地方自治或警察機關，並作送達通知書
    兩份，一份黏貼於應受送達人住居所、事務所、營業所或其
    就業處所門首，另一份交由鄰居轉交或置於該送達處所信箱
    或其他適當位置，以為送達。前項情形，由郵政機關為送達
    者，得將文書寄存於送達地之郵政機關。寄存機關自收受寄
    存文書之日起，應保存三個月。」分別為行政程序法第69條
    第2項、第72條2項前段及第74條所規定，本件原告營業所係
    設於彰化縣彰化市○○里○○街26號1樓，已如前述，而原
    告於97年8月16日始申請停業（見訴願卷第35頁），本件係
    由郵政機關為送達，為兩造所不爭執，被告將97年7月3日中
    區國稅法一字第0970035613號復查決定書交由郵政機關按原
    告營業所地址（亦為復查申請書、訴願書所載地址）送達，
    因未獲會晤原告，亦無受領文書之同居人、受雇人或應受送
    達處所接收郵件人員，而依行政程序法第74條規定，將上開
    復查決定書於97年7月11日寄存於彰化光復路郵局以為送達
    ，依上開規定，該送達並無不合，縱原告係於97年7月23日
    始領取該掛號郵件，亦難執其應依收受之翌日即97年7月24
    日始計算提起訴願之不變期間，原告所為主張並無可採。又
    本件既為程序不合，依程序不合實體不究之原則，兩造其餘
    實體之主張不再予以審究。
四、依行政訴訟法第107條第1項第10款、第104條、民事訴訟法
    第95條、第78條，裁定如主文。
中    華    民    國    98    年    6    月    25     日
                臺中高等行政法院第三庭
                          審判長法  官  王  茂  修
                                法  官  林  金  本
                                法  官  莊  金  昌
以上正本證明與原本無異。
如不服本裁定，應於裁定送達後10日內以書狀敘明理由，經本院
向最高行政法院提起抗告（須依對造人數附具繕本）。
中    華    民    國    98    年    6    月    25     日
                                書記官  林  昱  妏


司法院資訊處製作；財團法人民間司法改革基金會備份。
